【裁判字號】    99,交易,34
【裁判日期】    990331
【裁判案由】    過失傷害
【裁判全文】
臺灣臺北地方法院刑事判決              99年度交易字第34號
公  訴  人  臺灣臺北地方法院檢察署檢察官
被      告  乙○○
上列被告因過失傷害案件，經檢察官提起公訴（九十八年度偵字
第二六一四七號），嗣於本院準備程序進行中，被告就被訴事實
為有罪之陳述，經本院裁定進行簡式審判程序，判決如下：
    主      文
乙○○因過失傷害人，處有期徒刑月，如易科罰金，以新臺幣
壹仟元折算壹日。
    事實及理由
一、本件犯罪事實及證據，除犯罪事實第二行補充記載「乙○○
    明知自己已因服用酒類達不能安全駕駛動力交通工具之程度
    後，竟仍旋即駕駛寶信實業股份有限公司所有車牌號碼八三
    二五—ＤＧ自小客車」、犯罪事實第七行補充記載「依當時
    為天候晴、夜間有照明，道路路面狀況乾燥、無缺陷、無障
    礙物，且視距良好之市區○○道路」、犯罪事實第八行補充
    記載「因不勝酒力」及「嗣經王瓊嬬、丙○○報警處理，乙
    ○○於前往處理車禍事故之警員吳國楨到達現場處理時在場
    ，且於有偵查權限之警員吳國楨未發覺其姓名與犯罪情節之
    前，主動供出自己之年籍與肇事經過而接受裁判，並於同日
    晚上十一時五十三分許，經警對乙○○施予呼氣酒精濃度檢
    測，測得其呼氣所含酒精濃度達每公升零點四四毫克，始悉
    上情。」、證據補充記載「臺北市政府警察局交通事故現場
    陳述書」及「臺北市立萬芳醫院—委託財團法人私立臺北醫
    學大學辦理九十九年三月八日萬芳醫病字第○九九○○○一
    六五一號函及其檢附臺北市立萬芳醫院—委託財團法人私立
    臺北醫學大學辦理病歷、急診護理評估記錄、急診護理記錄
    、急診病歷記錄、臺北醫學大學市立萬芳醫院急診病人轉出
    單、臺北市立萬芳醫院急診醫囑單、臺北市立萬芳醫院急診
    處方箋、臺北市政府消防局救護紀錄表、心電圖檢驗申請報
    告單、實驗診斷科血液組檢驗報告單、實驗診斷科生化組檢
    驗報告單、臺北市立萬芳醫院放射診斷科一般攝影檢查報告
    、出院病歷摘要、ａｄｍｉｓｓｉｏｎ  ｓｕｍｍａｒｙ、
    Ａｄｍｉｓｓｉｏｎ  Ｎｏｔｅ、Ｏｐｅｒａｔｉｏｎ  Ｎ
    ｏｔｅ、Ｐｒｏｇｒｅｓｓ  Ｎｏｔｅ、醫囑單、手術摘要
    手術記錄、護理記錄、骨骼肌肉超因波報告單及臺北市立萬
    芳醫院門診處分箋」外，均引用檢察官起訴書（如附件）之
    記載。
二、核被告乙○○所為，係犯刑法第二百八十四條第一項前段之
    過失傷害罪。被告酒醉駕車因而致告訴人甲○○○○○○○  ○○○○○○
    受傷，依法應負刑事責任，應依道路交通管理處罰條例第八
    十六條第一項之規定，加重其刑至二分之一。又被告於肇事
    後，於前往處理車禍事故之警員吳國楨到達現場處理時在場
    ，且於其上開犯行未為任何有偵查犯罪職權之公務員已知悉
    前，不逃避接受裁判而當場向警員吳國楨自首，承認其為肇
    事人一節，業經告訴人、證人王瓊嬬於本院審理時到庭證述
    屬實，並有北市○○○○○道路交通事故肇事人自首情形記
    錄表一紙可稽，是被告既已向該管公務員申述犯罪事實，而
    不逃避接受裁判，已合於刑法第六十二條前段所定對於未發
    覺之犯罪自首而接受裁判之要件，依該條規定減輕其刑，並
    先加後減之。爰審酌被告前未曾因犯罪受有期徒刑以上刑之
    宣告，此有臺灣高等法院被告前案紀錄表一份在卷可憑，素
    行尚稱良好，明知酒醉不得駕車，竟於服用酒類，呼氣酒精
    濃度達每公升零點四四毫克，已不能安全駕駛後，猶貿然駕
    駛自小客車，並因一時疏忽，未遵守道路交通安全規則因而
    肇事，過失行為重大，對告訴人所造成之傷害非輕，惟犯罪
    後坦承犯行，深表悔悟，態度良好，迄今雖尚未與告訴人就
    民事賠償達成和解，惟業已先行給付告訴人醫療費用，兼衡
    其品行、智識程度、生活狀況、犯罪之手段、情節等一切情
    狀，量處如主文所示之刑，併諭知易科罰金之折算標準，以
    資懲儆。
據上論斷，應依刑事訴訟法第二百七十三條之一第一項、第二百
八十四條之一、第二百九十九條第一項前段、第三百十條之二、
第四百五十四條第二項，刑法第二百八十四條第一項前段、第六
十二條前段、第四十一條第一項前段，道路交通管理處罰條例第
八十六條第一項，刑法施行法第一條之一第一項、第二項前段，
判決如主文。
本件經檢察官申心蓓到庭執行職務
中    華    民    國    99    年    3     月    31    日
                  臺灣臺北地方法院交通法庭
                      法      官  雷淑雯
上正本證明與原本無異。
如不服本判決，應於判決送達後十日內，向本院提出上訴狀（應
抄附繕本），並應敘述具體理由；其未敘述上訴理由者，應於上
訴期間屆滿後二十日內向本院補提理由書（均須按他造當事人之
人數附繕本）「切勿逕送上級法院」。告訴人或被害人如對於本
判決不服者，應具備理由請求檢察官上訴，其上訴期間之計算係
以檢察官收受判決正本之日期為準。
                      書  記  官  胡詩唯
中    華    民    國    99    年    3     月    31    日
附錄本案論罪科刑法條全文
中華民國刑法第二百八十四條
因過失傷害人者，處六月以下有期徒刑、拘役或五百元以下罰金
，致重傷者，處一年以下有期徒刑、拘役或五百元以下罰金。
從事業務之人，因業務上之過失傷害人者，處一年以下有期徒刑
、拘役或一千元以下罰金，致重傷者，處三年以下有期徒刑、拘
役或二千元以下罰金。
附件：

司法院資訊處製作；財團法人民間司法改革基金會備份。
